【裁判字號】    89,易,2086
【裁判日期】    890705
【裁判案由】    違反著作權法
【裁判全文】
臺灣高雄地方法院刑事判決                        八十九年度易字第二八六號
    公  訴  人  臺灣高雄地方法院檢察署檢察官
    被      告  甲○○
右列被告因違反著作權法案件，經檢察官聲請簡易判決處刑及併案審理（起訴案號：
八十八年度偵字第三○二二○號；併案案號：八十九年度偵字第三一一三號、第六一
六八號），經本院高雄簡易庭以不宜以簡易判決處刑，移由本院刑事庭以普通程序審
理，本院判決如左：
    主  文
甲○○明知為侵害著作權之物，意圖營利而交付為常業，處有期徒刑壹年貳月。
如附表一、二、三所示之盜版音樂光碟片共壹仟柒佰貳拾捌片、音樂錄音帶共貳仟玖
佰壹拾伍卷，均沒收。
    事  實
一、甲○○明知不詳之成年人販賣之音樂光碟及錄音帶均係擅自重製而侵害他人著作
    權之盜版品，竟仍以每片音樂光碟新臺幣（下同）八十元，每卷錄音帶五十元）
    之價格販入，並基於營利之意圖，自八十八年十一月底起，在高雄市前鎮區○○
    ○街與公正路口附近之夜市攤位，以每張音樂光碟片二百元、每捲音樂錄音帶一
    百元之價格，販賣予不特定人，賺取其差額謀利。嗣於同年十二月十二日晚間九
    時二十分許，經警會同告訴代理人林英傑，於上揭處所當場查獲，並扣得如附表
    一所示之盜版音樂光碟片五百二十五片、音樂錄音帶一千零六十六卷。又甲○○
    於上述犯行被查獲後仍不知悔改，仍繼續意圖營利，從事販賣盜版音樂光碟及錄
    音帶之犯行，復先後於八十九年一月二十九日二十四時許，在高雄市○鎮區○○
    路夜市；於同年三月九日二十二時四十分許，在高雄縣梓官鄉○○路蚵寮夜市販
    賣該等盜版品時，當場為警查獲。並當場分別扣得如附表二所示盜版音樂光碟八
    百零六片、錄音帶一千一百五十三卷；如附表三所示盜版音樂光碟二百九十七片
    、錄音帶六百九十六卷。涂某並以前開販賣盜版音樂光碟及錄音帶為業。
二、案經滾石國際音樂股份有限公司、華納國際音樂股份有限公司、上華國際企業股
    份有限公司、福茂唱片音樂股份有限公司、科藝百代股份有限公司、新力哥倫比
    亞音樂股份有限公司、博德曼股份有限公司、豐華唱片股份有限公司、環球唱片
    國際股份有限公司、魔岩唱片股份有限公司、艾迴股份有限公司訴請高雄市政府
    警察局前鎮分局、內政部警政署保安警察隊第二總隊第四大隊第三中隊、第一中
    隊分別移請臺灣高雄地方法院檢察署檢察官偵查起訴及併案審理。
    理  由
一、訊據被告甲○○對右揭販賣盜版音樂光碟及音樂錄音帶之犯行坦承不諱，惟否認
    以此之常業，辯稱：伊係臨時水泥工云云，且就八十八年十二月十二日被查獲之
    犯行，於八十八年度偵字第三○二二○號案件偵查中亦辯稱：係受僱於阿勇而販
    賣云云。經查（一）被告雖稱受僱於阿勇，惟無法提供僱主阿勇之姓名、住所等
    相關資料以供查証，已違常情。且被告於該案警訊中係供稱：「是一個叫阿勇之
    男子送到崗山南街夜給我販售。」，並未言及受僱販賣等情。此外，被告於該案
    偵查中供稱受僱代價係每晚一千元，與其於八十九年一月二十九日二度被查獲時
    ，曾辯稱係受僱於阿勇，每晚薪資五百元等詞，亦不足見其所辯受僱販賣等情係
    被查獲之初避重就輕之詞，不足採信。此觀諸被告於本院審理中即供承第二、三
    度被查獲之犯行均係本人自行販賣並非受僱，益徵明確。（二）被告犯行並經告
    訴代理人林英傑、李正興、陳信義於警訊中指述明確，復有如附表一、二、三所
    示之盜版音樂光碟及錄音帶扣案，及八十九年三月九日之查獲現紀錄一份、相片
    二幀附卷可為佐証。（三）被告每週販賣本件盜版品三、四日，每日自晚上七時
    至十一、二時等事實，業經被告於本院審理中供承綦詳，其並非偶一為之，而係
    常態性反覆為之之犯行甚明，且被告於八十八年十二月十二日、八十九年一月二
    十九日及同年三月九日連續三次被查獲，更見其販賣盜版品犯行頻率之高，其辯
    稱並非以之為業，實難令人置信。此參酌三次查獲扣案之盜版光碟共計一千七百
    二十八片、錄音帶共計二千九百十五卷，數量可謂甚多，益屬無疑。被告所辯非
    以本件犯行為業，顯係卸責之詞，應非可採。綜上所述，被告犯行，事証明確，
    洵堪認定。
二、核被告所為，係犯著作權法第八十七條第二款、第九十三條第三款、第九十四條
    之明知為侵害著作權之物，意圖營利而交付常業罪。爰審酌被告明知係他人擅自
    重製之盜版音樂光碟片、錄音帶，竟仍予買受，並販賣予不特定人圖利，漠視著
    作權人為錄音著作所投注之大量心力，而以販賣盜版品之手段攫取著作權人應得
    之利益，嚴重侵害他人權利，惡性原已非輕，被告被查獲後，竟仍亳無悔意，又
    繼續為此犯行，致又再被查獲兩次，更見其無視法律之存在，非予適當之刑事處
    罰，無以嚇阻其犯罪意念，惟念其犯後對販賣犯行大致承認，態度尚稱良好等一
    切情狀，量處如主文所示之刑。扣案如附表一、二、三所示之盜版音樂光碟片一
    千七百二十八片、音樂錄音帶二千九百十五卷，係供犯罪所用之物，且為被告所
    有，業據被告供承在卷，爰依刑法第三十八條第一項第二款規定沒收之。
據上論斷，應依刑事訴訟法第二百九十九條第一項前段，著作權法第八十七條第二款
、第九十三條第三款、第九十四條，刑法第十一條前段、第三十八條第一項第二款，
判決如主文。
中      華      民      國    八十九      年      七     月    五      日
                                  臺灣高雄地方法院刑事第七庭
                                      法  官  蔡  國  卿
右正本證明與原本無異。
如不服本判決，應於判決送達後十日內，向本院提出上訴狀。
                                      書記官  邱  靜  銘
中      華      民      國    八十九      年      七      月    七     日
附錄本判決論罪之法條
著作權法第八十七條第二款：
有左列情形之一者，視為侵害著作權或製版權：
二、明知為侵害著作權或製版權之物，而散布或意圖散布而陳列或持有或意圖營利而
    交付者。
著作權法第九十三條第三款：
有左列情形之一者，處二年以下有期徒刑，得併科新臺幣十萬元以下罰金：
三、以第八十七條各款方法之一侵害他人之著作權者。
著作權法第九十四條：
以犯第九十一條、第九十二條或第九十三條之罪為常業者，處一年以上七年以下有期
徒刑，得併科新臺幣四十五萬元以下罰金。


司法院資訊處製作；財團法人民間司法改革基金會備份。
